【裁判字號】    89,易,285
【裁判日期】    890427
【裁判案由】    毒品危害防制條例
【裁判全文】
臺灣嘉義法院刑事判決                              八十九年度易字第二八五號
    公  訴  人  臺灣嘉義地方法院檢察署檢察官
    被      告  甲○○
             （即林旺瑞）
右列被告因違反毒品危害防制條例案件，經檢察官提起公訴（八十九年度毒偵緝字第
四九號）及移送併辦（八十九年度毒偵字第六二二號），本院判決如左：
    主  文
甲○○連續施用第二級毒品，累犯，處有期徒刑陸月，如易科罰金，以參佰元折算壹
日。
    事  實
一、甲○○（林旺瑞）曾於民國八十四年間，因詐欺案件，經本院於八十四年十月九
    日，以八十四年度訴字第三四四號判決判處有期徒刑三月，於同年十二月十九日
    確定，入監服刑後於八十七年七月二十二日執行完畢；嗣因違反毒品危害防制條
    例之施用第二級毒品安非他命案件，經本院以八十八年度毒聲字第一一二一號裁
    定送觀察、勒戒後，已無繼續施用毒品之傾向，經臺灣嘉義地方法院檢察署檢察
    官，於八十八年八月二十六日，以八十八年度毒偵字第一○七號為不起訴處分；
    詎甲○○未滿五年，復另起意，基於概括之犯意，分別在(1)八十八年十月二日凌
    晨一時經警採尿前九十六小時內某時（但應扣除甲○○同日零時許經警逮捕時起
    至採尿時止之期間）、(2)八十九年二月一日上午十一時至十二時間及(3)同年月二
    十五日上午十一時三十分經警採尿前九十六小時內某時（但應扣除甲○○同日九
    時三十分經警搜索逮捕時起至採尿時止之期間），分別在(1)臺北市火車站附近某
    公共廁所、(2)嘉義縣民雄鄉寮頂村頂寮二十號及(3)不詳地點，連續施用第二級毒
    品安非他命多次，嗣先後於八十八年十月二日凌晨零時許及八十九年二月二十五
    日九時三十分許，為警分別在嘉義市○○路一六九號「聖荷西大飯店」二０六室
    及嘉義縣民雄鄉寮頂村頂寮二十號逮捕，經採集甲○○尿液送驗而查悉上情；甲
    ○○經本院於八十八年十二月八日，以八十八年度毒聲字第一七０三號裁定送勒
    戒處所觀察、勒戒，於八十九年二月二十五日因通緝到案交付臺灣嘉義看守所附
    設勒戒所執行觀察、勒戒後，認有繼續施用毒品之傾向。
二、案經嘉義市警察局第一分局移送臺灣嘉義地方法院檢察署檢察官偵查起訴及移送
    併辦。
    理  由
一、查被告甲○○原名林旺瑞，因名字不雅於八十八年九月十日改名，同年月十六日
    申登，有戶籍謄本一件附於台灣嘉義地方法院檢察署八十八年度毒偵字第五五九
    號偵查卷第二十四頁可資參照，合先敘明。
二、右揭犯罪事實關於被告甲○○基於概括之犯意，於八十八年十月二日凌晨一時經
    警採尿前九十六小時內某時及八十九年二月一日上午十一時至十二時間，分別在
    臺北市火車站附近某公共廁所及嘉義縣民雄鄉寮頂村頂寮二十號，連續施用第二
    級毒品安非他命部分，迭據被告於警訊、偵查及本院審理時供承不諱，並有嘉義
    市衛生局八十八年十月二十八日第一三八號尿水中麻醉藥品委託檢驗報告書及真
    實姓名對照表（見八十八年嘉市警一刑字第三三三一號警卷第四、五頁）各一紙
    附卷可按，足認被告上開自白與事實相符而得採為論罪之依據；至被告固矢口否
    認有於八十九年二月二十五日十一時三十分前九十六小時內某時復施用安非他命
    一次之犯行，惟按甲基安非他命經口服投與後，約百分之七十於二十四小時內自
    尿液中排出，約百分之九十於九十六小時內自尿中排出，甲基安非他命之檢出與
    其投與方式、投與量、個人體質、採尿時間與檢驗儀器精密度等諸多因素有關，
    依上述資料推斷，最長可能不會超過四日之事實，業經行政院衛生署藥物食品檢
    驗局八十一年二月八日（八一）藥檢壹字第一一五六號函文釋示明確，被告甲○
    ○於八十九年二月二十五日為警查獲後採尿檢驗結果，既呈安非他命陽性反應，
    有嘉義市衛生局八十九年三月十四日第四九四號尿水中麻醉藥品委託檢驗報告書
    及真實姓名對照表在卷可稽（見八十九年嘉市警刑一字第九五五號警卷第五、六
    頁），揆諸前揭說明，自堪認定其於前開為警查獲後採尿時往前回溯之九十六小
    時內，仍有非法施用第二級毒品安非他命之犯行，被告所辯不足採信，其於前揭
    時地應仍有非法施用安非他命之行為，應堪認定。此外，被告前因違反毒品危害
    防制條例之施用第二級毒品安非他命案件，經本院以八十八年度毒聲字第一一二
    一號裁定送觀察、勒戒後，認無繼續施用毒品之傾向，再經臺灣嘉義地方法院檢
    察署檢察官，於八十八年八月二十六日，以八十八年度毒偵字第一○七號不起訴
    處分確定，有臺灣嘉義地方法院檢察署八十八年八月二十六日八十八年度毒偵字
    第一○七號不起訴處分一紙附卷（八十八年度毒偵字第五五九號偵查卷第九頁）
    可參，被告本次犯行，復經本院於八十八年十二月八日，以八十八年度毒聲字第
    一七０三號裁定送臺灣嘉義看守所附設勒戒所觀察、勒戒後，認有繼續施用毒品
    之傾向，有本院八十八年十二月八日八十八年度毒聲字第一七０三號裁定及臺灣
    嘉義看守所附設勒戒處所八十九年三月十日嘉所文衛字第０四九四號函所附有無
    繼續施用毒品傾向證明書各一紙在卷（八十九年度毒偵緝字第四九號偵查卷第二
    十一頁、第二十二頁）可考。是本件事證明確，被告前揭犯行至堪認定。
三、查被告曾因違反毒品危害防制條例之施用第二級毒品安非他命案件，經本院以八
    十八年度毒聲字第一一二一號裁定送觀察、勒戒後，認無繼續施用毒品之傾向，
    再經臺灣嘉義地方法院檢察署檢察官，於八十八年八月二十六日，以八十八年度
    毒偵字第一○七號不起訴處分確定，未滿五年，復再連續施用第二級毒品安非他
    命，經本院於八十八年十二月八日，以八十八年度毒聲字第一七０三號裁定而於
    八十九年二月二十五日送臺灣嘉義看守所附設勒戒所觀察、勒戒後，認有繼續施
    用毒品之傾向，核其所為，係犯毒品危害防制條例第十條第二項之連續施用第二
    級毒品罪。又其所犯為供自己施用而持有第二級毒品安非他命之低度行為，應為
    施用第二級毒品安非他命之高度行為所吸收，不另論罪。被告先後多次犯行，時
    間緊接，方法相同，所犯復為構成要件相同之罪名，顯係基於概括之犯意為之，
    為連續犯，應依刑法第五十六條之規定，論以一罪，並加重其刑。至公訴人移送
    併辦即八十九年度毒偵字第六二二號案件，有關被告甲○○於八十九年二月二十
    五日十一時三十分前九十六小時內某時，在不詳地點施用安非他命之犯行部分，
    雖未據起訴，惟因與起訴部分有連續犯之裁判上一罪之關係，其一部起訴之效力
    及於全部，本院自應併予審究。又被告於八十四年間，曾因詐欺案件，經本院以
    八十四年度訴字第三四四號判處有期徒刑三月確定，於八十七年七月二十二日執
    行完畢，有臺灣高等法院被告全國前案紀錄表、臺灣嘉義地方法院檢察署刑案紀
    錄簡覆表各一紙分別附於本院刑事卷宗可稽，其於有期徒刑執行完畢後五年內，
    再犯本件最重本刑為有期徒刑以上之罪，為累犯，應依刑法第四十七條之規定，
    遞加其刑。爰審酌被告非法施用足以導致精神障礙及生命危險之成癮性第二級毒
    品安非他命，及其犯罪之動機、目的、所受之刺激、手段、智識程度，所生危害
    及犯罪後之態度等一切情狀，量處如主文所示之刑，並諭知易科罰金之折算標準
    。
據上論斷，應依刑事訴訟法第二百九十九條第一項前段，毒品危害防制條例第十條第
二項，刑法第十一條前段、第五十六條、第四十七條、第四十一條，罰金罰鍰提高標
準條例第二條，判決如主文。
本案經檢察官廖家陽到庭執行職務
中      華      民      國    八十九    年      四      月    二十七    日
               台灣嘉義地方法院刑事第三庭
                                           法  官  許  兆  慶
右正本證明與原本無異。
如不服本判決，應於判決送達後十日內向本院提出上訴狀( 應附繕本 )。
中      華      民      國    八十九    年      四      月    二十七    日
                                           書記官  洪  麗  惠
附錄本論罪科刑法條：
毒品危害防制條例第十條第二項
施用第二級毒品者，處三年以下有期徒刑。


司法院資訊處製作；財團法人民間司法改革基金會備份。
